# 关于递延所得税的问题，大家来看看啊～

提问人：wizardryy 时间：2011-05-03 18:22:52
请论坛各位帮我看看。 就是企业本期多交的税款而确认的递延所得税资产，以后转回时是怎么少交税款的。 就是税法上可抵扣暂时性差异的问题。
比如， 2001 年企业购入价值为 2500 万的设备，预计使用寿命为 5 年，不考虑净残值，企业按照年数总和法计提折旧，税法规定采用年限平均法按 5 年计提折旧，不考虑
净残值，假如税率是15% 那么该设备各年的账面价值、计税基础、暂时性差异以及递延所得税资产的余额和发生额如下:
项 目 01 年 02 年 03 年 04 年 05 年 06 年 账面价值 2500 1667 1000 500 167 0 计税基础 2500 2000 1500 1000 500 0 暂时性差异 0 333 500 500 333 0 递延所得税资产余额 0 50 75 75 50 0 递延所得税资产发生额 0 50（借） 25 （借） 0 25（贷） 50 （贷）
我的问题是：
每年当期的应纳税所得额=会计利润的基础上加上暂时性可抵扣差异，然后乘以适用税率得出当期应纳税额。假如每年的税前利润为500 万。
02 年
借：所得税费用——当期所得税费用 125 贷： 应交税费——应交所得税 （500+333）×15%
借：递延所得税资产 50 贷：所得税费用——递延所得税费用 50
问题一： 02 年当期应交所得税多交税款 50 万，是作为递延所得税资产储备在企业中，等以后转回。那么累计到 05 年的多交税款为（333+500+500+333）×15% = 50+75+75+50=250万
而到到 04 年底，递延所得税资产只累计达到 75 万。 可以看出，按税法操作，多交的税款大于确认的资产。
问题二：到 05 年开始，递延所得税资产开始转回。但是从分录上看出，并无实质性的少抵扣少缴税。
借：所得税费用——当期所得税费用 125 贷： 应交税费——应交所得税 （500+333）×15%
借：所得税费用——递延所得税费用 25 贷：递延所得税资产 25
递延资产只是在一个虚设的递延所得税费用里转来转去，并没有影响当期 应交税费——应交所得税。
同样 06 年
借：所得税费用——当期所得税费用 75 贷： 应交税费——应交所得税 500×15%
借：所得税费用——递延所得税费用 50 贷：递延所得税资产 50
此时累计 75 万的递延所得税资产结转完了，但是所谓确认可抵扣暂时性差异就是本期多交，以后少交的宗旨体现在哪。
问题三：转回的所得税资产不仅不能少交税，还增加了所得税费用（当期+递延），导致净利润的减少，可分配利润的减少。
以上是我对税法递延所得税的一些疑问，请大家来帮我看看，解决下我长期的疑惑。 谢谢了！

回答人：chenyiwei
问题一：请注意暂时性差异的方向，你的计算方法没有考虑到方向相反的暂时性差异是要相减的。 问题二：你需要考虑到各年度实际缴纳的税金是通过“所得税费用——当期所得税费用”和“应交税费”科目反映的。所谓“多缴”和“少缴”，是将按税法规定计算的应交所得税与按照会计利润乘以税率计算的当年度所得税费用相比较而言的，前者少于后者即为“少缴”。 问题三：利润表中的所得税费用主要体现与会计利润的配比关系，应交税费才是真正体现当年度实际应缴纳的所得税。你可以注意到，在各年度会计利润相同的情况下，该年度所得税费用（当期＋递延）总额也是相等的，并且都是等于会计利润乘以税率。